臺灣桃園地方法院刑事判決　　　　　　　93年度訴字第1520號
公　訴　人　台灣桃園地方法院檢察署檢察官
被　　　告　乙○○　男　40歲.
　　　　　　　　　　　(
選任辯護人　江仁俊律師
被　　　告　己○○　男　38歲.
選任辯護人　金　鑫律師
上列被告因毒品危害防制條例等案件，經檢察官提起公訴（93年
度偵字第4503、4504號）及94年4 月7 日審理時以言詞追加起訴
，本院判決如下：
    主  文
乙○○未經許可，寄藏可發射子彈具有殺傷力之槍枝，處有期徒
刑壹年肆月，併科罰金新臺幣伍萬元，罰金如易服勞役，以新臺
幣玖佰元（即銀元佰元）折算壹日，扣案具殺傷力之土造雙管
霰彈槍壹枝（槍枝管制編號：0000000000）沒收；又意圖販賣而
持有第一級毒品，處有期徒刑拾年陸月，扣案第一級毒品海洛因
肆拾肆包（其中肆拾參包合計驗餘淨重壹伍壹點捌陸公克，純度
百分之貳點伍，純質淨重伍點陸玖公克；其餘壹包驗餘淨重
玖點肆伍公克，純度百分之壹點玖陸，純質淨重零點壹玖公克，
包裝重壹貳點壹捌公克）、第二級毒品甲基安非他命拾肆包（合
計含包裝重肆貳柒點伍公克）、ＭＤＭＡ伍佰柒拾陸顆（含包裝
袋伍個）均沒收銷燬之。應執行有期徒刑拾壹年陸月，併科罰金
新臺幣伍萬元，罰金如易服勞役，以新臺幣玖佰元（即銀元佰
元）折算壹日，扣案具殺傷力之土造雙管霰彈槍壹枝（槍枝管制
編號：0000000000）沒收，扣案第一級毒品海洛因肆拾肆包（其
中肆拾參包合計驗餘淨重壹伍壹點捌陸公克，純度百分之貳點
伍，純質淨重伍點陸玖公克；其餘壹包驗餘淨重玖點肆伍公克
，純度百分之壹點玖陸，純質淨重零點壹玖公克，包裝重壹貳點
壹捌公克）、第二級毒品甲基安非他命拾肆包（合計含包裝重肆
貳柒點伍公克）、ＭＤＭＡ伍佰柒拾陸顆（含包裝袋伍個）均沒
收銷燬之。
己○○無罪。
    事  實
一、乙○○明知未經許可，不得持有、寄藏具有殺傷力之槍彈，
    竟於民國九十三年三月十八日中午十一時許，在桃園縣中壢
    市○○路○段八九號其所任職之「卜派遊藝場」門口，受一
    名姓名為「甲○○」男子之委託，代為保管以毛巾包裹，可
    發射子彈具有殺傷力之土造雙管霰彈槍一枝（槍枝管制編號
    ：0000000000）及12 GAUGE制式霰彈一顆，並之將藏放於桃
    園縣中壢市○○路二一五巷十五號（摩登新貴大樓）十二樓
    之一套房住處（由卜派遊藝場負責人己○○以其配偶官毓莉
    名義租用，作為該遊藝場員工宿舍，案發時僅乙○○一人居
    住其內）之衣櫃下層抽屜內。
二、乙○○明知海洛因屬毒品危害防制條例第二條第二項第一款
    所規定之第一級毒品，甲基安非他命（Methamphetamine ，
    為安非他命【Amphetamine 】之相類製品，惟一般人均未與
    安非他命區分，均稱之為「安非他命」）、ＭＤＭＡ（俗稱
    「搖頭丸」）均屬同項第二款之第二級毒品，竟於九十三年
    三月十八日十七時三十分許前之某時，以不詳之方法，自不
    詳管道取得第一級毒品海洛因、第二級毒品甲基安非他命及
    ＭＤＭＡ，基於販賣第一級毒品海洛因及第二級毒品甲基安
    非他命、ＭＤＭＡ之意圖而持有之，並藏放於前開住處。桃
    園縣政府警察局刑警隊組長張仁慶、偵查員丁○○等人接獲
    線報，指稱綽號「強森」之人（應係指「己○○」，惟其線
    報誤指為「邱清琦」）及乙○○涉有在前開卜派遊藝場內販
    賣毒品之嫌，報經檢察官之同意後，向本院聲請核發對邱清
    琦、乙○○及前開遊藝場實施搜索；嗣張仁慶等警方人員及
    協同辦案之憲兵隊人員於九十三年三月十八日十五時許在前
    開卜派遊藝場對面監控時，接獲線民通知交易地點變更，並
    發現己○○駕駛七四九七─ＦＬ號自用小客車搭載乙○○及
    另一名不詳姓名男子離開卜派遊藝場，乃先由憲兵隊人員跟
    蹤該車至中壢市○○路二一五巷，發現己○○、乙○○等下
    車並進入摩登新貴大樓，立即通知張仁慶、丁○○等警方人
    員前來，惟其等因無法確認乙○○等之去處，故在該巷口繼
    續監控；至同日十六時二十五分許，見乙○○自巷口返回，
    欲進入前開大樓時，即上前逮捕、搜索，在其身上查得鑰匙
    三支（二支為住處大門鑰匙，一支為信箱鑰匙）及貼有「元
    化路二一五巷十五號十二樓之一」電梯磁卡一張，經向乙○○確認該處為其住處及「強森」之人亦在該處後，因情況急
    迫，乃逕搭乘電梯上樓，至該十五號十二樓之一門口時，己○○及戊○○（警方人員另在劉某承租之同號十二樓套房內
    查獲海洛因、安非他命等毒品，所涉意圖販賣而持有海洛因
    、安非他命，經檢察官提起公訴，由本院另案審理中），正
    開門欲離開該套房，張仁慶、丁○○等警方人員乃上前予以
    逮捕，並在套房內查獲海洛因四十四包（分別放置於矮桌上
    煙盒內、塑膠矮凳內、化妝台右側第二層抽屜內，其中四十
    三包合計驗餘淨重一五一．八六公克，純度百分之二三．五
    ，純質淨重三五．六九公克，空包裝總重一一公克；其餘一
    包驗餘淨重九．四五公克，純度百分之一．九六，純質淨重
    ○．一九公克，空包裝重一．一八公克）、甲基安非他命十
    四包（分別放置在矮桌、地上、電視櫃上、浴室水桶上，含
    包裝袋合計重四二七．五公克）、ＭＤＭＡ四包（分別放置
    矮桌上煙盒內、衣櫃上層抽屜內及化妝台右側第二個抽屜內
    ，合計五八○顆，驗餘五七六顆）及不詳之人所有，但供乙○○分裝、藏匿前開海洛因、甲基安非他命用之電子磅秤一
    台、分裝湯匙一支、削尖吸管三支、煙盒一個、空夾鍊袋壹
    包（內有四種不同規格夾鍊袋，合計二五七個），並在衣櫃
    下層抽屜內查獲前述槍彈（前述物品查獲之位置及數量詳如
    附表所示）。
三、案經桃園縣政府警察局移送臺灣桃園地方法院檢察署檢察官
    偵查起訴。
    理  由
壹、有罪部分
一、被告乙○○對於其於前述時間、地點受託寄藏扣案之土造雙
    管霰彈槍一枝（槍枝管制編號：0000000000）及12 GAUGE制
    式霰彈一顆之事實，迭據其於警訊、偵訊及本院調查、審理
    中坦承不諱，並有前述槍彈扣案及到案現場照片槍彈照片三
    張（編號二一、二二、二四號）附卷可資佐證。而前述槍彈
    經送內政部警政署刑事警察局（以下簡稱「刑事局」）鑑定
    ，認送鑑槍枝一支係土造雙管霰彈槍，機械性能良好，可擊
    發12 GAUGE制式霰彈，認具殺傷力，送鑑子彈一顆係12GAUG
    E 制式霰彈（於鑑驗時試射），認具殺傷力，有該局九十三
    年三月二十六日刑鑑字第○九三○○六六三七二號函一份在
    卷可稽（偵字第四五○三號卷第一六五至一六七頁）。是被
    告乙○○寄藏前開可發射子彈，具有殺傷力之槍枝及具有殺
    傷力子彈犯行，事證明確，可以認定。
二、訊之被告乙○○矢口否認有意圖販賣而持有第一級毒品海洛
    因及第二級毒品甲基安非他命、ＭＤＭＡ之犯行，並辯稱：
    「扣案毒品是丙○○帶來的。當天孫（國璽）打電話給我說
    要來店裡面玩，我說那你過來，己○○說他要去拿（戊○○
    ）請（電玩店）牌照的資料，因為我資料放在我住的地方，
    己○○與我過去，後來丙○○又打電話給我說他快到中壢了
    ，我說你到元化路與延平路口等我，到了打電話給我我去接
    你，接到丙○○後我就帶他上樓，當時丙○○背了一個包包
    並帶了一個二十出頭的年輕人，我就帶他們到我樓上去，到
    了樓上，我就跟孫說我老闆在這邊，拿了東西馬上走，後來
    丙○○就坐在小板凳那裡，把黑色包包裡面的毒品拿出來，
    他先拿安非他命出來，有的是已經分裝好一包包的，有的還
    沒有分裝，比較大包，後來他又拿出一大包海洛因出來作煙
    （把一些煙草弄出來，從一大包裡面拿出一小包海洛因，用
    吸管把一些海洛因摻入香煙中），又叫己○○抽抽看好不好
    ，己○○抽了兩、三口，弄好以後，我站在旁邊，當時我的
    臉色很難看，我說老闆在這裡，這樣不好，他說他一下子就
    走，後來他又從袋子裡面拿出一大包藥丸，就先放在地下，
    我不知道那是什麼藥丸，藥丸沒有拿出來，然後他就跟己○○聊天，我站在旁邊，後來他又跟戊○○講他的事情，當時
    我就沒有注意他們在講什麼，後來我母親打電話給我，我就
    跑到陽台去講電話。後來丙○○接到電話說他要下去，我說
    你要把東西帶走，他說他一下子就回來，所以我就帶磁卡帶
    丙○○下去，下去的時候我順便去買煙，買完煙就在樓下被
    警察攔住。」等語。本院查：
  (一)本件案發時被告乙○○任職於被告己○○經營之卜派遊藝場
    ，而桃園縣中壢市○○路二一五巷十五號（摩登新貴大樓）
    十二樓之一套房，係由被告己○○於九十三年三月一日以其
    配偶官毓莉名義租用，作為該遊藝場員工宿舍，至案發時僅
    被告乙○○一人居住其內等情，業據被告乙○○、己○○二
    人於警訊、偵訊及本院準備程序、審理時陳述或不爭執在卷
    ，並有房屋租賃契約書影本、遷入申請書影本各一份附偵卷
    （偵字第四五○三號卷第八、一四、一三○、一三一頁、偵
    字第四五○四號卷第五六至七五頁、本院九十三年十一月十
    五日準備程序筆錄第七頁、九十四年四月七日審判筆錄第二
    ○頁、同年月二十七日審判筆錄第三、七頁）及警員在被告
    乙○○身上查獲之該處鑰匙三支、電梯磁卡扣案可稽。
  (二)證人，即桃園縣警察局刑警隊組長張仁慶、偵查員丁○○等
    警方人員於前述時間，在乙○○前開住處內，如附表所示之
    位置查獲如附表編號(一)至(十六)所示之毒品等物，業據證人丁○○於本院九十四年四月七日審理時證述在卷（同日審判筆錄
    第六、七、一一頁），亦為被告乙○○所不爭執，並有搜索
    扣押筆錄、扣押物品目錄表各一份及刑案現場照片二四張（
    偵字第四五○三號卷第二五至二八、三四至四五頁）及現場
    圖一份在卷可佐（現場圖及現場照片正本經證人丁○○提出
    附於本院卷(二)）。
  (三)扣案如附表編號(一)、(八)、(十六)所示之白粉四十四包經送法務部
    調查局（以下簡稱「調查局」）鑑定結果，均檢出含有第一
    級毒品海洛因成分，其中四十三包合計驗餘淨重一五一．八
    六公克，純度百分之二三．五，純質淨重三五．六九公克，
    空包裝總重一一公克；其餘一包驗餘淨重九．四五公克，純
    度百分之一．九六，純質淨重○．一九公克，空包裝重一
    ．一八公克等情，有該局九十三年五月十日調科壹字第○八
    ○○○七五三六號鑑定通知書一份在卷可稽（偵字第四五○
    三號卷第一七七頁）。又扣案如附表編號(六)、(九)、(十一)、(十二)所
    示之白色或無色透明結晶或結晶性粉末十四包（九三年安管
    字第二九三號），經送行政院衛生署管制藥品管理局（以下
    簡稱「藥管局」取樣其中二包（毛重分別為三五．五四九公
    克及一三．五五九公克）鑑定，均檢驗出第二級毒品甲基安
    非他命成分，有該局九十三年五月十日管檢字第○九三○○
    三三○七號函及鑑定報告影本一份在卷可稽（偵字第四五○
    三號卷第一七九至一八二頁）；而被告乙○○自八十九年起
    即有施用安非他命之習慣，本件案發前已為警查獲二次，並
    經本院裁定觀察勒戒及強制戒治，於九十三年一月九日方停
    止戒治出所、被告己○○自八十一年起及證人戊○○自八十
    四年起即有施用安非他命之情形，且多次為警查獲，經法院
    分別判刑或裁定觀察勒戒、強制戒治，此有被告乙○○、己○○二人之台灣高等法院被告全國前案紀錄表及證人戊○○
    之臺灣桃園地方法院檢察署刑案資料查註紀錄表各一份在卷
    可稽（本院卷(一)、偵字第四五○三號卷第一五一至一五八頁
    ），其等三人對於第二級毒品安非他命或甲基安非他命均知
    之甚稔，而其等三人於本院審理時均供稱「矮桌上十幾包均
    是安非他命（惟被告乙○○、己○○均主張：前開安非他命
    係證人丙○○帶來的，並非其等所有或持有）」（見本院九
    十四年四月七日審判筆錄第二○、二四、三二、三三頁、同
    年月二十七日審判筆錄第五、一四、一五），參酌前述藥管
    局抽樣鑑定之結果，堪認扣案之十四包白色或無色結晶物品
    均屬甲基安非他命。再如附表編號(七)、(十三)、(十四)所示之藍色方
    形錠，其外觀、形狀及顏色均相同，經藥管局抽樣其中二十
    五顆（鑑定後剩餘二十一顆）鑑定結果，均檢出第二級毒品
    ＭＤＭＡ成分，亦有前述藥管局函及鑑定報告書可稽，是前
    述扣案之藍色方形錠五八○顆均屬第二級毒品ＭＤＭＡ，亦
    堪認定。
  (四)被告乙○○雖辯稱：如附表所示扣案物品，除前述槍彈外，
    均係丙○○於查獲前半小時前拿來，在其住處分裝的，丙○○於當日下午多次打電話給伊，要來找伊。丙○○本來就有
    在販賣毒品，他可能是跟警察交換條件等語。被告己○○於
    本院審理時並為相同之證述（九十四年四月七日日審判筆錄
    第二○、二一、二四、二七頁）。惟：
    (1)前開被告乙○○、己○○之主張為證人丙○○於偵、審中
      強烈否認，其並證稱：「我沒有帶毒品去，我去的時候，
      屋內已經有毒品，我有看到一些毒品放在桌上，因為他（
      毒品）價值上百萬元我不可能帶這些毒品過去。」等語（
      偵字第四五○三號卷第二○三頁、九十四年四月七日審判
      筆錄第一五、一六頁）。按前開三人就扣案毒品間分別有
      不等之利害關係存在，亦即：該等毒品係在被告乙○○
      住處內查獲，該處僅其一人使用，則該等毒品係其持有之
      可能性最大；前開查獲地點係被告己○○以其妻名義租
      用，供其員工，即被告乙○○使用，且查獲時其正自該處
      離開，其涉及持有該等毒品，亦非不可能；被告乙○○
      指稱扣案毒品係證人丙○○於案發前帶來，被告己○○則
      稱扣案之安非他命係證人丙○○帶來的，證人丙○○亦坦
      承其於查獲前不久確有至該處，是證人丙○○亦非完全無
      嫌。前開三人中，被告二人係該查獲地點之使用人及承租
      人，又有僱主、員工之親密關係，其二人利害與共；證人
      丙○○遭被告二人指訴攜帶毒品至該處分裝、放置，其與
      被告二人利害相違。故審酌其等三人陳述之真實性時，應
      將前開因素列入，核先說明。
    (2)本件查獲現場之套房面積約十坪左右，其內除廁所外均無
      隔間等情，業據證人丁○○陳述在卷（九十四年四月七日
      審判筆錄第六頁），並有其提出之現場圖及現場照片可稽
      ，亦為被告乙○○所不爭執。是該套房面積不大，且除非
      在廁所內，在場之人有何異常舉動，尤其是將物品到處藏
      匿之情形，顯難以逃過其他在場者之視線。本件案發當日
      下午將近四時被告己○○、乙○○一起至前開套房，其後
      證人丙○○打電話予被告乙○○，任某下樓至路口帶丙○○上樓，十餘分鐘後，證人戊○○到達該處叫門，約十分
      鐘後被告乙○○帶丙○○下樓；證人丙○○在該套房期間
      ，被告乙○○、己○○均一同在房內，後半段期間，證人
      戊○○亦在其內等情，亦據證人丙○○、被告己○○、乙○○三人分別於本院審理時陳述在卷（同日審判筆錄第一
      四、一五二○、二二、二三頁、同年月二十七日審判筆錄
      第三、四、九、一○頁）。另警方人員查獲時，扣案之三
      種毒品係散置、藏匿於被告乙○○住處內如附表所示之各
      處，亦如前述。前述毒品如確係證人丙○○放置、藏匿者
      ，被告乙○○、己○○均可看見。其等何以容忍證人丙○○在住處內為分裝毒品及四處藏置之舉動？尤其其二人於
      本院中陳稱：被告己○○對於證人丙○○在該處分裝安非
      他命之行為相當不滿，且質問被告乙○○，而被告乙○○
      亦向證人丙○○表達不滿之意思，並要其儘速將毒品拿走
      等情（九十四年四月七日審判筆錄第二一、二七、二八頁
      、同年月二十七日審判筆錄第五、一六頁），則其等焉有
      放任證人丙○○將毒品四處藏匿之理？參以被告乙○○陳
      稱：其與證人丙○○案發前曾一起在戒治所戒治，其後曾
      是卜派遊藝場之客人，惟其警訊及初次偵訊時尚不知丙○○之姓名等語及被告己○○於本院審理時供稱：在本案發
      生前不認識丙○○等語（見偵字第四五○三號卷第八、一
      三○、一三一頁、本院九十四年四月七日審判筆錄二二、
      二三頁），足見其等與證人丙○○間之關係並不密切。是
      其等顯然不可能容忍證人丙○○在該處分裝毒品（安非他
      命），遑論將海洛因、ＭＤＭＡ等毒品四處藏匿在矮凳、
      衣櫃抽屜、化妝台抽屜內。從而，被告乙○○稱：前開毒
      品係證人丙○○帶來分裝，暫放該處云云，顯然不合情理
      ，不足採信。被告己○○雖為相似之陳述，亦屬不合情理
      ，參酌其與被告乙○○利害與共，如前所述，其於審理時
      附合被告乙○○之陳述，除為迴護被告乙○○外，兼可使
      其避嫌，此為當然之理。是被告己○○前開所述，亦不足
      採。被告乙○○之辯護人以被告己○○之陳述主張毒品係
      證人丙○○帶來的及證人丙○○之陳述不實在等語，要不
      足採。
    (3)至於被告乙○○於九十四年四月二十七日審理時供稱：「
      （其於證人丙○○在場期間）有五、六分鐘在陽台接聽包
      含其母親之（○三）0000000號等電話」等語（同
      日審判筆錄第五、一○、一七頁）。其意思或係主張：「
      證人丙○○在其房內期間，其一度至陽台在打電話，未親
      眼看著丙○○，故丙○○可能在此期間將毒品藏置房內各
      處」。查被告乙○○使用之0000000000號行動
      電話在案發當日下午四時十六分及四時十九分固有與00
      00000號電話通話之事實，固有前開行動電話通聯記
      錄可稽（本院卷(一)第九○頁）。惟被告乙○○與其母親或
      他人通話，要無任何理由迴避當時在房內之被告己○○或
      證人丙○○之必要，且依前述通聯紀錄顯示，前述行動電
      話於同日四時至四時三十分許止，計通話十七次，以此頻
      繁之通話，亦不可能時時刻刻都跑到陽台去接聽或撥打。
      再被告己○○於本院九十四年四月七日審理就被告乙○○
      部分為證人時亦證稱：「（丙○○在的時候，乙○○是否
      都在？）在。」、「（丙○○有無在宿舍裡面翻箱倒櫃？
      ）沒有。」（同日審判筆錄第二四頁），亦足以證明被告
      乙○○所稱：其有到陽台打電話等語，顯然不實。被告乙○○自被查獲起至前開審理期日前從未為此陳述，反而在
      最後審理期日，以證人身分接受被告己○○之辯護人詰問
      時，主動提及前開事項，其主動為此陳述之動機殊堪質疑
      。考其為如此陳述之動機，應係檢察官於前次審理期日時
      詰問被告己○○前開問題後，引發其藉此主張「證人丙○○可能趁其在陽台打電話時將毒品藏放屋內各處」之意。
      其前開陳述，顯非實情，不足採信。
    (4)況且，被告己○○於本院時亦稱：「（丙○○在十二樓之
      一租屋處你都有在現場？）我都在，他來到他走我都在，
      沒有離開。他離開之後十來分鐘以後我才離開。」等語及
      「丙○○沒有在宿舍裡面翻箱倒櫃」等情（九十四年四月
      七日審判筆錄第二三、二四頁）。另依被告乙○○所述，
      其至陽台打電話之情形，係「．．後來他（丙○○）又跟
      戊○○講他的事情，當時我就沒有注意他們在講什麼，後
      來我母親打電話給我，我就跑到陽台去講電話。」（九十
      四年四月二十七日審判筆錄第五頁），亦即其係在證人戊○○到達後方至陽台打電話。是縱認被告乙○○其間確曾
      在陽台打電話，當時被告己○○、戊○○均係與證人丙○○同處一室，且被告己○○亦證稱：「丙○○沒有翻箱倒
      櫃」，是警員在矮凳、衣櫃抽屜、化妝台抽屜內查獲之毒
      品海洛因、ＭＤＭＡ更不可能係證人丙○○所藏置的。
    (5)另調查局根據九十三年上半年國內毒品交易實證資料研析
      ，顯示：九十三年上半年國內海洛因每公斤之「大盤」
      平均價格最低為二七一萬元，最高為三四一萬元、「中盤
      」平均價格最低為四七三萬元，最高為六五八萬元及「小
      盤」平均價格最低為四一八萬元，最高為七一一萬元，暨
      同時期國內安非他命每公斤之「大盤」平均價格最低為
      五二萬元，最高為六五萬元、「中盤」平均價格最低為一
      五○萬元，最高為二一○萬元及「小盤」平均價格最低為
      三一三萬元，最高為四五三萬元，此有該局九十三年十一
      月二十四日調緝參字第○九三○○四六一四五○號函檢附
      之九十三年上半年國內海洛因買賣平均價格表及九十四年
      三月二十二日調緝參字第○九四○○一三三一八○號函檢
      附之九十三年上、下半年國內安非他命買賣平均價格表各
      一份在卷可稽。而本件扣案之海洛因絕大多數為一或二公
      克裝，參酌前開買賣平均價格表所示，應屬小盤慣用之單
      位，依其純質淨重三五．八八公克計算，其於九十三年上
      半年在台灣地區之小盤價格在一五萬元至二五．五萬元之
      間。扣案之甲基安非他命包裝大多為三五．六公克（大約
      為一兩重），故以中盤價格計算，其總毛重四二七．五公
      克，中盤價格在六四萬元至八九萬元之間。另ＭＤＭＡ一
      顆之市價約在一百至二百元，本件扣案ＭＤＭＡ共五八○
      顆，其市價在五．八萬元至一一．六萬元之間。是前述毒
      品合計之價格在八四．八萬至一二六．一萬元之間。參酌
      證人丙○○於偵訊中稱：扣案之毒品價值上百萬元等語（
      偵字第四五○三號卷第二○三頁）及其有多次施用毒品前
      科，且目前亦因涉嫌販毒案件繫屬本院審理中，顯示其對
      毒品市場之狀況應有相當之了解，本件扣案之毒品價值上
      百萬元，應可認定。而證人丙○○與被告二人間並無何仇
      隙，已如前述。是其當無花費如此龐大之成本誣陷被告之
      理；更無干冒為被告二人及證人戊○○發現之危險，在其
      等面前將毒品四處藏放。是被告乙○○辯稱：本件係證人
      丙○○誣陷等語，亦屬卸責之詞，不足採信。
    (6)本件查獲毒品之處所僅被告乙○○一人所居住使用等情，
      已如前述；且扣案之毒品又多係藏置房內各個傢俱、抽屜
      之內，包括被告乙○○藏置槍彈之衣櫃抽屜內。則扣案之
      毒品為被告乙○○所持有，應可認定。
    (7)至於證人戊○○於本院九十四年四月七日審理時雖證稱：
      「我一看到我嚇一跳，我問己○○怎麼會有這種情形，己○○說是乙○○的朋友兩個，其中壹個叫阿國的放的。那
      兩個人剛走，我連面都沒有碰到。」等語（同日審判筆錄
      第三○頁）。惟其所述「毒品係阿國放的」，係聽聞自被
      告己○○而來，並非其親眼所見，已不足採信。而被告己○○所言不足採信，亦如前述。況且依被告乙○○、己○○於本院審理時之陳述，證人戊○○到達時，證人丙○○
      尚在該處，其二人並有談論孫某友人與戊○○間詐賭糾紛
      之事，甚至證人戊○○有與被告己○○一起吸用證人丙○○製作，內含海洛因之香菸等情（九十四年四月七日審判
      筆錄第二四、二五、三四頁、同年月二十七日審判筆錄第
      五、一一、一四頁），被告乙○○甚至亦供稱：「（戊○○有沒有阻止丙○○分裝？）沒有。」（同年月二十七日
      審判筆錄第一六頁），亦即表示證人丙○○分裝安非他命
      時，證人戊○○在場。另證人戊○○於同年月七日審理經
      本院再次訊問「當天有無看到丙○○」時，其亦改稱「阿
      國有跟我說那個事情他知道」等語（同日審判筆錄第三五
      頁）。依前開所述，可知證人戊○○其與「阿國」沒有碰
      面等語，顯然不實。從而，被告乙○○之辯護人以證人戊○○前開陳述，主張扣案毒品係證人丙○○帶來的，尚不
      足採。至於本件警方人員係依據線民檢舉聲請搜索票，其
      後對被告等跟監查獲，惟本件檢察官並未以該檢舉人之陳
      述為本件起訴之證據，本院亦未以該檢舉人檢舉筆錄為認
      定被告犯罪之證據，自無所謂該檢舉人依證人保護法接受
      對質及詰問之必要。辯護人以檢舉人未依證人保護法到場
      作證，程序有可議之處云云，要有誤解，附此說明。
  (五)扣案之毒品數量不少，顯非僅供個人施用。再者，依查獲時
    毒品之包裝顯示：海洛因四十四包中，毛重一公克包裝者
    有十七包、毛重二公克包裝者有十九包，甲基安非他命十
    四包中，有十包之毛重均係三五．六公克，ＭＤＭＡ五包
    ，其中一包（大包）有五○○顆，其餘四小包，每包二十顆
    等情，已如前述。依前開毒品之包裝方式可見，持有者有以
    之出售圖利之意圖。參以現場查獲之電子磅秤、分裝湯匙、
    削尖吸管及四種規格不同之空夾鍊袋，均係用以分裝毒品之
    物，應係前述毒品持有者用以分裝毒品所用之工具。如該毒
    品持有者持有該等毒品係專供自己施用，甚至無價轉讓他人
    施用者，應無以前述分裝工具為如此精準分裝之必要。再者
    ，被告乙○○於本院審理時以其吸毒者之經驗來看，亦認為
    此種情形（持有如此多數量之毒品）應該有販賣之情形（九
    十四年四月二十七日審判筆錄第一八頁）。從而，被告乙○○持有前述毒品之目的在於意圖販賣圖利，亦可認定。至於
    本件警方人員係根據檢舉指稱有毒品交易（亦即毒品買賣）
    之情事而展開調查等情，固據證人丁○○證述在卷，並有桃
    園縣警察局刑事警察隊逕行搜索報告書在卷可稽（九十四年
    四月七日審判筆錄第九頁、偵字第四五○三號卷第七六頁）
    。惟本件並查無實際交易（既未遂）之具體事證，且亦查無
    扣案之毒品係被告乙○○意圖出賣而所販入之事實，依罪疑
    唯輕之原則，自不得認定被告乙○○有販賣毒品（既未遂）
    之犯行，併此說明。
三、核被告乙○○寄藏前述土造雙管霰彈槍行為，係犯九十四年
    一月二十六日修正公布施行前之槍砲彈藥刀械管制條例第十
    一條第四項之未經許可寄藏其他可發射子彈具有殺傷力槍枝
    罪；其寄藏制式霰彈所為，係犯同條例第十二條第四項未經
    許可寄藏子彈罪。被告乙○○犯罪後，槍砲彈藥刀械管制條
    例部分條文業經立法院修正，並經總統於九十四年一月二十
    六日公布，同年月二十八日起生效，其中第十一條條文全部
    刪除，相關規定改列予同條例第八條；修正前第十一條第四
    項之法定刑為「一年以上七年以下有期徒刑，併科新臺幣七
    百萬元以下罰金。」，修正後第八條第四項之法定刑為「三
    年以上十年以下有期徒刑，併科新臺幣七百萬元以下罰金。
    」。比較前開修正前後之規定，以修正前之槍砲彈藥刀械管
    制條例第十一條第四項對被告乙○○較為有利，依刑法第二
    條第一項但書規定，應適用修正前槍砲彈藥刀械管制條例第
    十一條第四項論處。被告乙○○持有前述槍彈之低度行為，
    為寄藏高度行為所吸收，不另論罪。其一寄藏行為觸犯前開
    二罪，為想像競合犯，依刑法第五十五條前段規定，應從一
    重之未經許可寄藏其他可發射子彈具有殺傷力槍枝罪處斷。
    另被告乙○○意圖販賣而持有海洛因、安非他命及ＭＤＭＡ
    ，係分別犯毒品危害防制條例第五條第一項之意圖販賣而持
    有第一級毒品罪及同條第二項之意圖販賣而持有第二級毒品
    罪。其一意圖販賣而持有行為同時觸犯前開各罪，為想像競
    合犯，依刑法第五十五條前段規定，應從一重之意圖販賣而
    持有第一級毒品罪處斷。其所犯未經許可寄藏其他可發射子
    彈具有殺傷力槍枝罪及意圖販賣而持有第一級毒品罪，犯意
    各別、罪質各異，行為互殊，犯罪構成要件不同，應分論併
    。爰分別審酌被告乙○○犯罪之動機、目的、其寄藏槍彈對
    社會治安之危害不輕，惟其犯後坦承此部分之犯行，尚有悔
    意、其持有之前述三種毒品數量不少，如流落市面，將造成
    極大之毒害，其犯後一再飾詞辯解，態度不良、其前有多次
    毒品前科，仍不知警惕，進而持有大批毒品意圖販售圖利，
    惡性非輕等一切情狀，分別量處如主文所示之刑，其中所犯
    寄藏槍枝罪所科之罰金刑部分，並諭知易服勞役之折算標準
    ，前開二罪所科之刑，並定其應執行之刑，以資懲儆。
四、扣案之前述土造雙管霰彈槍一支為違禁物，應依刑法第三十
    八條第一項第一款諭知沒收。扣案之霰彈一顆，於刑事局鑑
    定時業經試射，不復具備違禁物子彈之屬性，亦非被告所有
    之物，爰不予諭知沒收，併此說明。扣案前述驗餘之海洛因
    及安非他命、ＭＤＭＡ分屬第一、二級毒品，其中調查局於
    鑑定第一級毒品海洛因時，雖已將該之與包裝分別秤重，然
    依該局實際鑑定經驗，該等包裝袋上仍殘留有極微量之海洛
    因殘渣，亦即該包裝並未與毒品完全析離（見本院卷(二)所附
    之法務部調查局九十四年一月二十八日調科壹字第○九四六
    二一○○○七○號函）；另藥管局對第二級毒品甲基安非他
    命及ＭＤＭＡ鑑定時，並未將包裝袋與該等毒品分別秤重，
    且參諸前述有關海洛因鑑定之情形可知，該等毒品亦不可能
    自包裝袋上完全析離。從而，扣案之前述毒品及其包裝袋，
    均應依修正前毒品危害防制條例第十八條第一項前段規定，
    諭知沒收銷燬之。又毒品危害防制條例第十九條第一項前段
    規定，犯該法第四條至第九條、第十二條、第十三條或第十
    四條第一項、第二項之罪者，其供犯罪所用或因犯罪所得之
    財物，均沒收之。係採義務沒收主義，惟該條文並未特別規
    定「不問屬於犯人與否，沒收之」，是「其供犯罪所用或因
    犯罪所得之財物」仍應適用刑法第三十八條第三項前段，以
    屬於犯人所有者為限，始應予沒收（最高法院九十三年台上
    字第二八二五號刑事判決要旨參照），本件扣案之前述電子
    磅秤、削尖吸管、分裝湯匙、空夾鍊袋，係供被告乙○○分
    裝毒品之用，為其用以犯意圖而販賣而持有毒品所用之物，
    固如前述，惟其否認該等物品係其所有，且並無積極之證據
    足以證明確係其所有，參酌前開最高法院判決要旨所示，自
    不得諭知沒收。
貳、無罪部分
一、按犯罪事實應依證據認定之，無證據不得認定犯罪事實，刑
    事訴訟法第一百五十四條第二項定有明文。又認定不利於被
    告之事實，須依積極證據，苟積極證據不足為不利於被告事
    實之認定時，即應為有利於被告之認定，更不必有何有利之
    證據，最高法院三十年上字第八一六號著有判例可資參照。
    又此所謂「積極證據足以為不利被告事實之認定」，依據同
    院七十六年臺上字第四九八六號判例意旨，係指據為訴訟上
    證明之全盤證據資料，在客觀上以達於通常一般之人均不致
    於有所懷疑，而得確信被告確曾犯罪之程度。若未達到此一
    程度，而有合理懷疑之存在時，即無從為被告有罪之判決。
二、本件公訴意旨另以：被告己○○與乙○○明知海洛因、安非
    他命、ＭＤＭＡ係屬毒品危害防制條例所規定之毒品，不得
    製造、運輸、販賣、持有或施用，竟意圖販賣第一級毒品海
    洛因、第二級毒品安非他命、ＭＤＭＡ以圖利，於九十三年
    三月十八日前某日，購買海洛因、安非他命、ＭＤＭＡ並置
    於己○○以其配偶名義承租，由乙○○居住之桃園縣中壢市
    ○○路二一五巷十五號十二樓之一屋內，嗣於同年月十八日
    十七時三十五分許，在上址為警當場查獲，並扣得第一級毒
    品海洛因一六一點三一公克（包裝重十二點一八公克）、第
    二級毒品安非他命四二七點五公克（含袋重）、ＭＤＭＡ五
    百八十顆、電子秤壹台、分裝湯匙一支、分裝袋壹包、夾鏈
    袋七個等物，因認被告己○○涉有毒品危害防制條例第五條
    第一、二項之意圖販賣而持有第一、二級毒品罪嫌等語。
三、訊之被告己○○堅決否認有前述犯行，並辯稱：扣案之毒品
    係證人丙○○帶來的，查獲地點係其經營之卜派遊藝場員工
    宿舍，由乙○○一人居住，案發時其係到該處拿戊○○申請
    遊藝場之資料還戊○○等語。
四、本件公訴意旨認定被告己○○有前述犯行，係以：(1)查獲現
    場係己○○以其配偶名義承租，供被告乙○○居住、(2)警方
    人員在現場查獲如附表編號(一)至(十六)所示之毒品及分裝工具，
    且現場毒品均已分裝完成並放置地上及桌上，被告己○○當
    場為警查獲，顯然並非與戊○○談論事情、(3)查獲毒品之數
    量及價格非屬微少，並查扣電子秤等分裝工具，顯見被告己○○與乙○○有販賣之意圖等為其認定之依據。惟查：
  (一)查獲現場係己○○以其配偶名義承租，供被告乙○○居住，
    警方人員在現場查獲如附表編號(一)至(十六)所示之毒品及分裝工
    具及被告己○○為警方人員當場查獲等情，固為被告己○○
    所坦承，並有前開物品扣案可佐。又扣案之毒品係被告乙○○意圖販賣而持有等情，亦據本院認定如上。
  (二)然前開套房自承租之日起至案發時止僅被告乙○○一人居住
    、使用等情，亦如前述。前開處所雖係被告己○○所承租，
    惟既非其占有使用，依常情推斷，其內之物品應係為實際使
    用者所持有。是本件不得單以被告己○○承租之事實，即推
    定其內之物品，包含本件扣案之毒品及分裝工具係其持有。
  (三)至於被告己○○案發前與被告乙○○一同至案發現場，且欲
    離開之際為警查獲，並帶現場查獲本件毒品及分裝工具，固
    然屬實。惟單純地在犯罪現場出現之事實，顯然尚不足以完
    全證明其人有該犯罪之事實。是被告己○○案發前至分裝及
    藏置毒品之現場，並為警查獲之事實，尚不足以證明該等毒
    品係其持有，或其與持有者之被告乙○○間有何犯意聯絡或
    行為分擔。
  (四)此外，已查無其他積極之證據足資認定被告己○○確有前述
    犯行，依法應為其等無罪判決之諭知。
參、據上論斷，應依刑事訴訟法第二百九十九條第一項前段、第
    三百零一條第一項前段，槍砲彈藥刀械管制條例第十二條第
    四項、九十四年一月二十六日修正公布前之槍砲彈藥刀械管
    制條例第十一條第四項、毒品危害防制條例第五條第一項、
    第二項、第十八條第一項前段，刑法第二條第一項但書、第
    十一條前段、第五十五條、第五十一條第五款、第四十二條
    第二項、第三十八條第一項第一款，現行法規所定貨幣單位
    折算新臺幣條例第二條。
本案經檢察官李允煉到庭執行職務。
中　　華　　民　　國　　94　　年　　5　　月　　 18　　日
                    刑事第二庭審判長法  官  徐培元
                                    法  官  鄭吉雄
                                    法  官  潘進順
以上正本證明與原本無異。
如不服本判決，應於判決送達後10日內向本院提出上訴狀（應附
繕本），上訴於臺灣高等法院。
                                    書記官  陳玉芬
中　　華　　民　　國　　94　　年　　5　　 月　　19　　日
附錄本案論罪科刑依據法條：
94年1月26日修正公布前槍砲彈藥刀械管制條例第11條
未經許可，製造、販賣或運輸第4條第1項第1款所稱其他可發射
金屬或子彈具有殺傷力之各式槍砲者，處5年以上有期徒刑，併
科新臺幣1千萬元以下罰金。
未經許可，轉讓、出租或出借前項所列槍砲者，處3年以上10年
以下有期徒刑，併科新臺幣7百萬元以下罰金。
意圖供自己或他人犯罪之用，而犯前二項之罪者，處無期徒刑或
7年以上有期徒刑，併科新臺幣1千萬元以下罰金。
未經許可，持有、寄藏或意圖販賣而陳列第1項所列槍砲者，處
1年以上7年以下有期徒刑，併科新臺幣7百萬元以下罰金。
第1項至第3項之未遂犯罰之。
槍砲彈藥刀械管制條例第12條
未經許可，製造、販賣或運輸子彈者，處1年以上7年以下有期徒
刑，併科新台幣5百萬元以下罰金。
未經許可，轉讓、出租或出借子彈者，處6月以上5年以下有期徒
刑，併科新台幣3百萬元以下罰金。
意圖供自己或他人犯罪之用，而犯前二項之罪者，處3年以上10
年以下有期徒刑，併科新台幣7百萬元以下罰金。
未經許可，持有、寄藏或意圖販賣而陳列子彈者，處5年以下有
期徒刑，併科新台幣3百萬元以下罰金。
第 1 項至第 3 項之未遂犯罰之。
毒品危害防制條例第5條
意圖販賣而持有第一級毒品者，處無期徒刑或10年以上有期徒刑
，得併科新臺幣7百萬元以下罰金。
意圖販賣而持有第二級毒品者，處5年以上有期徒刑，得併科新
臺幣5百萬元以下罰金。
意圖販賣而持有第三級毒品者，處3年以上10年以下有期徒刑，
得併科新臺幣3百萬元以下罰金。
意圖販賣而持有第四級毒品或專供製造、施用毒品之器具者，處
1年以上7年以下有期徒刑，得併科新臺幣1百萬元以下罰金。
   附  表                           93年度訴字第1520號
┌──┬────┬────────────┬─────┐
│編號│查獲位置│  查獲物品之種類及數量  │ 照片編號 │
├──┼────┼────────────┼─────┤
│    │        │海洛因三十一包，合計毛重│一六、一七│
│    │        │（以下同）一七八．八公克│、一八。  │
│    │        │，其中：                │          │
│ (一) │矮凳內  │一公克裝，十三包。    │          │
│    │        │二公克裝，十三包。    │          │
│    │        │一八．七公克裝，二包。│          │
│    │        │九．六公克、二○．四公│          │
│    │        │克三及七．二公克裝，各一│          │
│    │        │包。                    │          │
├──┼────┼────────────┼─────┤
│ (二) │        │電子磅秤一台。          │四、五    │
├──┤        ├────────────┼─────┤
│ (三) │        │削尖吸管二支。          │四、五、六│
├──┤        ├────────────┼─────┤
│ (四) │        │分裝湯匙一支。          │同上      │
├──┤        ├────────────┼─────┤
│ (五) │        │煙盒一個。              │五、八    │
├──┤矮桌上  ├────────────┼─────┤
│    │        │甲基安非他命二包，合計四│四、五、六│
│    │        │九．一公克（其中一包查獲│、七      │
│    │        │時已裝妥，其餘部分原係放│          │
│ (六) │        │在桌上紙杯內，因警方人員│          │
│    │        │逮捕戊○○時將之碰倒在桌│          │
│    │        │上，由警方人員以小掃把、│          │
│    │        │小畚箕將之收集裝妥。）  │          │
├──┼────┼────────────┼─────┤
│ (七) │        │ＭＤＭＡ一包，二十顆。  │八        │
├──┤        ├────────────┼─────┤
│    │煙盒內  │海洛因二包，合計二．五七│八        │
│ (八) │        │公克（另有一包白色粉末，│          │
│    │        │毛重○．五三公克，經鑑定│          │
│    │        │僅含第三、四級毒品。）  │          │
├──┼────┼────────────┼─────┤
│    │        │甲基安非他命十包，每包三│五、一一、│
│    │        │五．六公克，合計三五六公│一二、一三│
│ (九) │        │克（原係放在矮桌上，因警│          │
│    │        │方人員逮捕戊○○時將之碰│          │
│    │        │落地板上。）            │          │
├──┤地板上  ├────────────┼─────┤
│    │        │空夾鍊袋一包，合計二五七│一三      │
│    │        │個（內有四種不同規格，其│          │
│ (十) │        │中：六ｘ四公分一個、七ｘ│          │
│    │        │五公分六八個、八．五ｘ六│          │
│    │        │公分一四八個、一二ｘ八．│          │
│    │        │五公分四○個。）        │          │
├──┼────┼────────────┼─────┤
│ (十一) │廁所水桶│甲基安非他命一包，三．七│二、三    │
│    │邊緣上  │克。                    │          │
├──┼────┼────────────┼─────┤
│ (十二) │電視櫃上│甲基安非他命一包，一八．│九、一○  │
│    │        │七公克。                │          │
├──┼────┼────────────┼─────┤
│ (十三) │衣櫃上層│ＭＤＭＡ一包，五○○顆。│一九、二○│
│    │抽屜內  │                        │          │
├──┼────┼────────────┼─────┤
│ (十四) │        │ＭＤＭＡ三包，每包二○顆│一五      │
│    │        │，合計六○顆。          │          │
├──┤        ├────────────┼─────┤
│ (十五) │        │削尖吸管一支。          │一五      │
├──┤化妝台右├────────────┼─────┤
│    │側第二層│海洛因一一包，合計二六．│一五      │
│    │抽屜內  │六三公克；其中：        │          │
│    │        │一公克裝，四包。      │          │
│ (十六) │        │二公克裝，六包。      │          │
│    │        │一○．六三公克裝，一包│          │
│    │        │  （即扣押物品目錄編號│          │
│    │        │  ，純度百分之一．九三）│          │
├──┼────┼────────────┼─────┤
│ (十七) │衣櫃下層│土造雙管霰彈槍一支、制式│二一、二二│
│    │抽屜內  │霰彈一顆。              │、二四    │
└──┴────┴────────────┴─────┘
